【裁判字號】    97,訴,5012
【裁判日期】    980224
【裁判案由】    槍砲彈藥刀械管制
【裁判全文】
臺灣板橋地方法院刑事判決              97年度訴字第5012號
公  訴  人  臺灣板橋地方法院檢察署檢察官
被      告  乙○○
指定辯護人  本院公設辯護人  甲○○
上列被告因違反槍砲彈藥刀械管制條例案件，經檢察官提起公訴
（97年度偵字第26537 號），本院判決如下：
    主  文
乙○○寄藏可發射子彈具有殺傷力之改造手槍，處有期徒刑參年
肆月，併科罰金新臺幣伍萬元，罰金如易服勞役，以新臺幣壹仟
元折算壹日。扣案可發射子彈具有殺傷力之改造手槍（槍枝管制
編號：0000000000號，含彈匣壹個）壹枝及子彈參顆
均沒收。
    事  實
一、乙○○明知可發射子彈具有殺傷力之槍枝，以及具有殺傷力
    之子彈，均係槍砲彈藥刀械管制條例所列管之槍彈，非經主
    管機關許可，不得為他人受寄代藏，竟仍於民國九十四年四
    、五月間，在臺北縣板橋市○○路附近某處民宅內，受真實
    姓名年籍不詳、綽號「十胡蘇」之成年男子委託，代為保管
    可發射子彈具有殺傷力之仿ＢＥＲＥＴＴＡ廠９２ＦＳ型半
    自動手槍製造之改造手槍一枝（槍枝管制編號：00000
    00000號，含彈匣一個）及具有殺傷力之土造子彈五顆
    ，並將之藏放在其所騎乘使用之車號Ａ３Ａ－１７５號重型
    機車置物箱內，迄九十七年九月十日下午三時十分許，經警
    方徵得乙○○同意，在臺北縣板橋市○○路四一一號前搜索
    上開機車而查獲，並扣得前述改造手槍一枝及土造子彈五顆
    。
二、案經臺北縣政府警察局海山分局移送臺灣板橋地方法院檢察
    署檢察官偵查起訴。
    理  由
一、上揭犯罪事實，業據被告乙○○於警詢、偵查及本院準備程
    序、審理時均自白不諱，其於上開時、地為警查獲之槍枝、
    子彈，經送內政部警政署刑事警察局進行鑑定，其結果為：
    改造手槍一枝（槍枝管制編號：0000000000號，
    含彈匣一個）係由仿ＢＥＲＥＴＴＡ廠９２ＦＳ型半自動手
    槍製造之槍枝，換裝土造金屬槍管而成，擊發功能正常，可
    供擊發適用子彈使用，認具殺傷力，子彈五顆則均非制式子
    彈，係由金屬彈殼組合直徑８．５±０．５ｍｍ金屬彈頭而
    成，採樣二顆試射，均可擊發，認均具殺傷力等情，復有該
    局九十七年九月十七日刑鑑字第０９７０１３７３４９號槍
    彈鑑定書一份在卷可稽（見偵查卷第四十六頁至第四十八頁
    ），另有槍彈及查獲現場照片十二張附卷供憑，足認被告之
    自白與事實相符。從而本案事證明確，被告犯行堪予認定。
二、核被告所為，係犯槍砲彈藥刀械管制條例第八條第四項之未
    經許可寄藏可發射子彈具有殺傷力之改造手槍罪，及同條例
    第十二條第四項之未經許可寄藏子彈罪。被告以一行為同時
    寄藏前述槍枝、子彈，觸犯上開二罪名，為想像競合犯，應
    依刑法第五十五條規定，從一重之未經許可寄藏可發射子彈
    具有殺傷力之改造手槍罪處斷。又按寄藏與持有，均係將物
    置於自己實力支配之下，僅寄藏必先有他人之持有行為，而
    後始為之受寄代藏而已，故寄藏之受人委託代為保管，其保
    管之本身，亦屬持有，不過此之持有係受寄之當然結果，不
    應另就其持有犯行予以論處（最高法院七十四年度臺上字第
    三四００號判例參照）。被告係受真實姓名年籍不詳、綽號
    「十胡蘇」之成年男子委託，代為保管扣案之槍枝、子彈乙
    節，業經本院審認如上，檢察官起訴書犯罪事實欄亦已載明
    被告係「未經許可而寄藏」之旨明確，是以起訴書所犯法條
    欄記載被告所犯係「未經許可持有改造手槍罪」云云，雖容
    有錯誤，惟本院審理乃以起訴書所載之犯罪事實為準，不受
    所引法條之拘束，亦不生變更起訴法條問題。爰審酌被告所
    為對社會治安造成潛在威脅，惟坦承犯行之犯後態度，暨其
    素行、受寄代藏之槍彈數量等一切情狀，量處如主文所示之
    刑，並就併科罰金部分諭知易服勞役之折算標準。扣案如前
    所述之改造手槍一枝（槍枝管制編號0000000000
    號，含彈匣一個）及子彈三顆，均屬違禁物，皆應依刑法第
    三十八條第一項第一款之規定宣告沒收；至於其餘扣案子彈
    二顆，業經試射擊發而失去子彈之功能，已非違禁物，另警
    方同日扣得之手套一雙、頭套一個，則與本案犯罪事實無涉
    ，均不併為沒收之宣告，附此敘明。
據上論斷，應依刑事訴訟法第二百九十九條第一項前段，槍砲彈
藥刀械管制條例第八條第四項、第十二條第四項，刑法第十一條
前段、第五十五條、第四十二條第三項前段、第三十八條第一項
第一款，判決如主文。
本案經檢察官林珮菁到庭執行職務。
中    華    民    國    98    年    2     月    24    日
                  刑事第三庭  審判長法  官  樊季康
                                    法  官  徐子涵
                                    法  官  劉元斐
上列正本證明與原本無異。
如不服本判決，應於判決送達後10日內敘明上訴理由，向本院提
出上訴狀 (應附繕本) ，上訴於臺灣高等法院。其未敘述上訴理
由者，應於上訴期間屆滿後20日內向本院補提理由書「切勿逕送
上級法院」。
                                    書記官  張懿端
中    華    民    國    98    年    2     月    27    日
附錄本案論罪科刑所引法條
槍砲彈藥刀械管制條例第八條：
未經許可，製造、販賣或運輸鋼筆槍、瓦斯槍、麻醉槍、獵槍、
空氣槍或第四條第一項第一款所定其他可發射金屬或子彈具有殺
傷力之各式槍砲者，處無期徒刑或五年以上有期徒刑，併科新臺
幣一千萬元以下罰金。
未經許可，轉讓、出租或出借前項所列槍枝者，處五年以上有期
徒刑，併科新臺幣一千萬元以下罰金。
意圖供自己或他人犯罪之用，而犯前二項之罪者，處無期徒刑或
七年以上有期徒刑，併科新臺幣一千萬元以下罰金。
未經許可，持有、寄藏或意圖販賣而陳列第一項所列槍枝者，處
三年以上十年以下有期徒刑，併科新臺幣七百萬元以下罰金。
第一項至第三項之未遂犯罰之。
槍砲彈藥刀械管制條例第十二條
未經許可，製造、販賣或運輸子彈者，處一年以上七年以下有期
徒刑，併科新台幣五百萬元以下罰金。
未經許可，轉讓、出租或出借子彈者，處六月以上五年以下有期
徒刑，併科新台幣三百萬元以下罰金。
意圖供自己或他人犯罪之用，而犯前二項之罪者，處三年以上十
年以下有期徒刑，併科新台幣七百萬元以下罰金。
未經許可，持有、寄藏或意圖販賣而陳列子彈者，處五年以下有
期徒刑，併科新台幣三百萬元以下罰金。
第一項至第三項之未遂犯罰之。


司法院資訊處製作；財團法人民間司法改革基金會備份。
